臺灣臺中地方法院刑事判決
110年度交訴字第328號
公  訴  人  臺灣臺中地方檢察署檢察官
被      告  鍾文國



上列被告因肇事逃逸罪等案件，經檢察官提起公訴（110年度偵
字第17116號），被告於準備程序就被訴事實為有罪之陳述，本
院合議庭裁定由受命法官就肇事逃逸部分獨任逕行簡式審判程序
，並判決如下：
    主    文
鍾文國駕駛動力交通工具肇事，致人受傷而逃逸，處有期徒刑陸
月，如易科罰金，以新臺幣壹仟元折算壹日。緩刑貳年。
    犯罪事實
一、鍾文國於民國110年4月4日19時11分許，駕駛車牌號碼00－00
    00號自小客車，沿臺中市豐原區豐原大道8段由北往南方向
    行駛，行經臺中市豐原區豐原大道8段與前寮路交岔口時，
    原應注意駕駛人駕駛汽車，應遵守道路交通號誌之指示，而
    依當時天候晴、夜間有照明、柏油路面乾燥無缺陷、無障礙
    物、視距良好，並無不能注意之情事，竟貿然闖越紅燈前行
    。適賴俊學騎乘車牌號碼000－0000號普通重型機車，沿臺中
    市豐原區前寮路由西往東方向行駛至該處，2車因而碰撞，
    致賴俊學人車倒地並受有腹壁擦傷、右側及左側小腿擦傷、
    右側及左側手部挫傷等傷害(過失傷害部分，業據賴俊學撤
    回告訴，由本院另為公訴不受理判決）。鍾文國明知其駕車
    肇事致賴俊學倒地受傷，竟未採取救護或其他必要措施，復
    未向警察機關報告，旋即駕車駛離肇事現場逃逸。嗣經到場
    處理車禍事故之員警循線查獲。
二、案經賴俊學訴由臺中市政府警察局豐原分局報告臺灣臺中地
    方檢察署檢察官偵查起訴。
    理    由
一、本件被告鍾文國所犯係死刑、無期徒刑、最輕本刑為3 年以
    上有期徒刑以外之罪，其於準備程序中就被訴事實為有罪之
    陳述，經告知簡式審判程序之旨，並聽取當事人之意見後，
    本院合議庭認為適宜行簡式審判程序，爰依刑事訴訟法第27
    3 條之1 第1 項規定裁定由受命法官獨任進行簡式審判程序
    。又簡式審判程序之證據調查，依刑事訴訟法第273 條之2
    規定，不受同法第159 條第1 項審判外陳述排除之限制，故
    卷內所列之各項證據，自得作為證據，先予敘明。
二、上開犯罪事實，業據被告坦承不諱，核與告訴人賴俊學、證
    人陳峰、紀姿羽證述相符，並有員警職務報告、道路交通事
    故初步分析研判表、道路交通事故現場圖、道路交通事故調
    查報告表㈠、㈡、疑似道路交通事故肇事逃逸追查表、衛生福
    利部豐原醫院診斷證明書各1份、監視錄影畫面翻拍照片8張
    、道路交通事故照片32張在卷可查，足認被告自白與事實相
    符，堪予採信，是被告肇事逃逸之犯行堪予認定，應依法論
    罪科刑。
三、論罪科刑
　㈠按行為後法律有變更者，適用行為時之法律，但行為後之法
    律有利於行為人者，適用最有利於行為人之法律，刑法第2 
    條第1項定有明文。查被告行為後，刑法第185條之4業於110
     年5月28日修正公布，並於同年月30日施行。修正前刑法第
    185條之4規定：「駕駛動力交通工具肇事，致人死傷而逃逸
    者，處1年以上7年以下有期徒刑。」；修正後規定：「駕駛
    動力交通工具發生交通事故，致人傷害而逃逸者，處6月以
    上5年以下有期徒刑；致人於死或重傷而逃逸者，處1年以上
    7年以下有期徒刑（第1項）。犯前項之罪，駕駛人於發生交
    通事故致人死傷係無過失者，減輕或免除其刑（第2項）」
    。經比較新舊法，本案情形顯以修正後之規定較有利於被告
    ，故依刑法第2條第1項但書規定，應適用被告裁判時即修正
    後刑法第185條之4第1項前段之規定。
　㈡爰審酌被告：肇事後逃逸，未協助救護告訴人，罔顧他人身
    體安全，其行為對於社會公共安全產生危害，所為實有不該
    ；告訴人所受之傷勢非重；犯後與告訴人已達成調解並依約
    賠償告訴人，告訴人亦於本院審理時表示願意原諒被告之意
    ，此有本院110年度中司刑移調字第1819號調解程序筆錄、
    撤回告訴狀及本院準備程序筆錄各1 份在卷可查；犯後坦承
    犯行，已表悔意，態度尚可；自陳學歷為國中畢業、工作為
    鐵工、經濟狀況勉持等一切情狀，量處如主文所示之刑，併
    諭知如主文所示易科罰金之折算標準。
　㈢被告未曾因故意犯罪受有期徒刑以上刑之宣告，此有臺灣高
    等法院被告前案紀錄表1份附卷可查。本院審酌被告犯後坦
    承犯行，已表悔意，並與告訴人成立調解且依約賠償等情，
    業如前述，經此科刑教訓後，其當知所警惕，而無再犯之虞
    ，告訴人亦願意給予被告緩刑之機會，本院認其所受刑之宣
    告以暫不執行為適當，爰依刑法第74條第1 項第1 款規定，
    宣告緩刑2 年。 
據上論斷，應依刑事訴訟法第273條之1第1項、第299條第1項前
段，刑法第2條第1項但書、第185條之4第1項前段、第41條第1項
前段、第74條第1項第1款，判決如主文。
本案經檢察官鐘祖聲提起公訴，檢察官郭逵到庭執行職務。
中　　華　　民　　國　　111 　年　　5 　　月　　30　　日
                  刑事第十九庭  法  官  林雷安
以上正本證明與原本無異。
如不服本判決應於收受判決後20日內向本院提出上訴書狀，並應
敘述具體理由；其未敘述上訴理由者，應於上訴期間屆滿後20日
內向本院補提理由書（均須按他造當事人之人數附繕本）「切勿
逕送上級法院」。
告訴人或被害人如不服判決，應備理由具狀向檢察官請求上訴，
上訴期間之計算，以檢察官收受判決正本之日起算。
                                書記官  莊玉惠
中　　華　　民　　國　　111 　年　　6 　　月　 　1　　日
附錄本案論罪科刑法條
中華民國刑法第185條之4
駕駛動力交通工具發生交通事故，致人傷害而逃逸者，處6月以
上5年以下有期徒刑；致人於死或重傷而逃逸者，處1年以上7年
以下有期徒刑。
犯前項之罪，駕駛人於發生交通事故致人死傷係無過失者，減輕
或免除其刑。